【裁判字號】    90,簡上,56
【裁判日期】    920107
【裁判案由】    傷害
【裁判全文】
台灣苗栗地方法院刑事判決                            九十年度簡上字第五六號
    上  訴  人
    即  公訴人  臺灣苗栗地方法院檢察署
    被      告  甲○○
右上訴人因傷害案件，不服台灣苗栗地方法院苗栗簡易庭九十年度苗簡字第二四三號
中華民國九十年十月二十六日第一審簡易判決（聲請案號：台灣苗栗地方法院檢察署
八十九年度偵字第四九一０號），提起上訴，本院判決如左：
    主  文
上訴駁回。
    事實及理由
一、本案經本院理結果，認第一審簡易判決認事用法及量刑均無不當，應予維持，並
    引用第一審判決書記載之事實、證據及理由。
二、公訴人上訴意旨略以：原審未考量被告先特其所有之電纜線毆打告訴人乙○○，
    告訴人基於正當防衛與被告發生拉扯後，造成被告左手拇指挫傷，被告犯後不知
    悔改，不僅未能賠償告訴人之損害，反對告訴人提出傷害告訴，且被告於警訊及
    偵查中均矢口否認傷害犯行，且一再狡辯：驗傷單係私人醫院，不確實，前科記
    載錯誤，伊並無前科，犯後態度不佳；又被告僅因細故即持電纜線傷害人，並造
    成告訴人受有頭部外傷併腦震盪、頭部血腫、頸部挫傷、背挫傷、多處擦傷等傷
    害，造成告訴人嚴重之傷害等情，竟僅量刑拘役五十日，似嫌過輕，且未就被告
    所有供犯罪用之電纜線一條宣告沒收，亦有未當，爰請撤銷原審判決，從重量處
    被告有期徒刑五月，並諭知沒收犯罪工具電纜線一條云云。惟查，被告確於右揭
    時、地因發生爭執，而持電纜線一條毆打告訴人，致告訴人受有頭部外傷併腦震
    盪、頭部血腫、頸部挫傷、背挫傷、多處擦傷等傷害，迭據告訴人於警訊時、偵
    查中及本院調查中指訴甚詳，復據證人丙○○於警訊時及偵查中，證人蔡東宏於
    原審中到庭證述明確，而告訴人確曾於受傷當日即八十九年十月六日至苗栗大千
    綜合醫院就診，亦有告訴人提出之大千綜合醫院診斷證明書一紙在卷可稽，並有
    被告持供犯本件傷害用之工具電纜線一條扣案可資佐證，是被告傷害犯行，自堪
    認定。至被告雖提出照片一幀辯稱被告打伊云云，惟查，參諸被告提出之照片雖
    可看出被告臉部確有流血，惟徵諸被告曾於九十年十一月十七日上午十一時五十
    分許，因與告訴人互毆，致告訴人受有右胸挫傷、右臉部開放性裂傷之傷害，經
    本院於九十一年七月十八日以九十一年度易字第一八０號判決判處有期徒刑六月
    ，嗣經上訴台灣高等法院台中分院，經該院於九十一年十月八日以九十一年度上
    易字第一六四九號判決駁回上訴確定等情，有本院九十一年度易字第一八０號判
    決影本及台灣高等法院被告全國紀錄表各一紙在卷可參，核與被告於本院審理中
    供述：「相片是於九十年十一月十七日在照相館前照的，我的傷是乙○○於九十
    年十一月十七日在蔡東宏家（苗栗市玉華里芒埔六號）前打的。」等語（參見本
    院九十一年十二月二十四日審判筆錄第五頁），是被告於本院所提出其受傷之上
    揭照片，充其量僅可作為證明被告於九十年十一月十七日曾遭告訴人毆打之證據
    ，尚無法據此即認定被告未曾於八十九年十月六日上午七時四十分許，在苗栗縣
    苗栗市玉華里芒埔二十之八號前毆打告訴人之事實。此外，被告在本院並未就傷
    害事實另提出其他有利之證據及辯解，是被告上開辯解，自不足採信。又公訴人
    之上訴意旨雖認原審未就被告所有供犯罪用之電纜線一條宣告沒收，亦有未當云
    云，惟按被告供犯罪所用之物，以屬於犯人為者為限，得沒收之，刑法第三十八
    條第一項第二款、第三項定有明文，查被告係持扣案之電纜線一條毆打告訴人，
    固據告訴人於原審中指訴明確，惟訊據被告堅決否認扣案之電纜線一條係伊所有
    ，而徵諸證人蔡東宏於原審中到庭證述：「（問：當時有無電纜線﹖）我記得有
    東西，但時間太久，也不能確定東西是在誰的手上，電纜線是何人的。」等語（
    參見原審卷九十年十月十二日審判筆錄第四頁），及證人丙○○於警訊時及偵查
    中亦僅證述：看到被告手持扣案之電纜線毆打告訴人等情，上揭證人蔡東宏、丙
    ○○二人之證詞，充其量僅可證明被告係持扣案之電纜線毆打告訴人而已，尚無
    積極證據足資證明扣案之電纜線一條係屬被告所有，揆諸前揭刑法規定，原審未
    就扣案之電纜線一條宣告沒收，依法尚無何違誤之處，是上訴意旨，依法尚有未
    合。從而，本件原審認事用法，並無違誤，且量刑亦稱妥適，上訴人以上揭上訴
    理由，指摘原判決不當，非有理由，應予駁回。
據上論斷，應依刑事訴訟法第四百五十五條之一第一項、第三項、第三百七十三條、
第三百六十八條，判決如主文。
本案經檢察官吳義聰到庭執行職務。
中      華      民      國      九十二    年      一      月      七    日
                          台灣苗栗地方法院刑事第二庭
                                      審判長法  官  詹  日  賢
                                            法  官  黃  建  都
                                            法  官  吳  炳  桂
右正本證明與原本無異。
本件不得上訴。
                                            書記官  楊  慧  萍
中      華      民      國      九十二    年      一      月      十    日


司法院資訊處製作；財團法人民間司法改革基金會備份。
